---
title: "quiz truth value"
format: html
---

<script src="https://polyfill.io/v3/polyfill.min.js?features=es6"></script>
<script id="MathJax-script" async src="https://cdn.jsdelivr.net/npm/mathjax@3/es5/tex-mml-chtml.js"></script>

<h3>คำถาม: จงเขียนเศษส่วนของ 1 ส่วน 2</h3>

<form id="mathForm">
  <label for="answer">คำตอบ (ใช้ LaTeX):</label>
  <input type="text" id="answer" oninput="updatePreview()" placeholder="เช่น \frac{1}{2}">
  <div id="preview" style="font-size: 1.5em; margin: 10px 0;"></div>

    <strong>แทรกสูตรสำเร็จ:</strong>
    <button type="button" onclick="insertLatex('+')">+</button>
    <button type="button" onclick="insertLatex('-')">-</button>
    <button type="button" onclick="insertLatex('\\times')">×</button>
    <button type="button" onclick="insertLatex('\\div')">/</button>
    <button type="button" onclick="insertLatex('\\frac{a}{b}')">เศษส่วน</button>
    <button type="button" onclick="insertLatex('a^{b}')">ยกกำลัง</button>
    <button type="button" onclick="insertLatex('\\sqrt{a}')">รากที่สอง</button>
    <button type="button" onclick="insertLatex('\\pi')">π</button>
   

```{r}
library(dplyr)
library(tidyr)
library(stringr)
library(kableExtra)

truth_table = data.frame(p = c(T,T,F,F),
q = c(T,F,T,F))
truth_table|>
mutate(p_and_q =p&q,
p_or_q = p|q,
p_then_q = !p|q,
p_iff_q = (!p|q)&(!q|p))|>
pivot_longer(everything(),names_to="name",values_to = "val")|>
mutate(val = val|> as.character())|>
mutate(val = str_replace(val, "TRUE", "T"),
val = str_replace(val, "FALSE", "F")
)|>
pivot_wider(names_from = name,values_from = val)|>
  unnest()|>
  kable(align="c")|>
  column_spec(1:2, width = "30pt")|>
  column_spec(1:2, width = "50pt")
  
```


```{r}

truth_table_t = truth_table|>
mutate(p_and_q =p&q,
p_or_q = p|q,
p_then_q = !p|q,
p_iff_q = (!p|q)&(!q|p))|>
pivot_longer(everything(),names_to="name",values_to = "val")|>
mutate(val = val|> as.character())|>
mutate(val = str_replace(val, "TRUE", "T"),
val = str_replace(val, "FALSE", "F")
)|>
pivot_wider(names_from = name,values_from = val)|>
  unnest()|>
  as.data.frame()


```


<table border="1" style="width:100%"> <tr> <th>p</th> <th>q</th> <th>p ∧ q</th> <th>คำตอบ (จริง/เท็จ)</th> </tr> <tr> <td>จริง</td> <td>จริง</td> <td>จริง</td> <td><input type="text" name="ans1" placeholder="กรอกคำตอบ"></td> </tr> <tr> <td>จริง</td> <td>เท็จ</td> <td>เท็จ</td> <td><input type="text" name="ans2" placeholder="กรอกคำตอบ"></td> </tr> </table> 


<table style="width:100%">
  <tr>
    <th>$p$</th>
    <th>$q$</th>
    <th>$p \land q$</th>
    <th>คำตอบ (จริง/เท็จ)</th>
  </tr>
  <tr>
    <td>จริง</td>
    <td>จริง</td>
    <td>จริง</td>
    <td><input type="text" name="ans1" placeholder="กรอกคำตอบ"></td>
  </tr>
  <tr>
    <td>จริง</td>
    <td>เท็จ</td>
    <td>เท็จ</td>
    <td><input type="text" name="ans2" placeholder="กรอกคำตอบ"></td>
  </tr>
</table>


  <button type="button" onclick="submitForm()">ส่งคำตอบ</button>
</form>

<script>
function updatePreview() {
  const latex = document.getElementById('answer').value;
  document.getElementById('preview').innerHTML = `$$${latex}$$`;
  MathJax.typeset();
}

function insertLatex(code) {
  const input = document.getElementById('answer');
  input.focus();
  const start = input.selectionStart;
  const end = input.selectionEnd;
  input.value = input.value.substring(0, start) + code + input.value.substring(end);
  input.selectionStart = input.selectionEnd = start + code.length;
  updatePreview();
}

function submitForm() {
  const latex = document.getElementById('answer').value;
  alert(`คำตอบของคุณคือ:\n${latex}\n\n(ในระบบจริง คุณจะส่งข้อมูลนี้ไปยังเซิร์ฟเวอร์)`);
  // ในระบบจริง คุณอาจส่งข้อมูลไปยังเซิร์ฟเวอร์ด้วย AJAX หรืออื่น ๆ
}
</script>
